臺灣彰化地方法院刑事判決　　　　　　　　　　　　　九十三年度易字第八四號
　　公　訴　人　臺灣彰化地方法院檢察署檢察官
　　被　　　告　甲○○
右列被告因違反毒品危害防制條例案件，經檢察官提起公訴（九十三年度毒偵字第一
七六六號），暨移
被告就被訴事實為有罪之陳述，經本院合議庭裁定改依簡式審判程序審理，並判決如
左：
    主  文
甲○○連續施用第二級毒品，累犯，處有期徒刑陸月，如易科罰金，以參佰元折算壹
日。
    事  實
一、甲○○曾因違反麻醉藥品管理條例、肅清煙毒條例及竊盜案件，分經法院判處有
    期徒刑七月、三年二月、一年三月確定，前開二罪並經裁定定應執行刑為有期徒
    刑三年六月確定在案，並與第三罪接續執行，嗣於民國九十年五月十七日縮短刑
    期假釋出監，九十二年六月二十四日縮刑期滿未經撤銷假釋而視為執行完畢。其
    前因施用毒品案件，經裁定送觀察、勒戒後，認有繼續施用毒品之傾向，復經裁
    定令入戒治處所施以強制戒治一年，後裁定停止戒治付保護管束，末於八十八年
    十月十七日保護管束期滿視為強制戒治執行完畢，而於八十八年十一月十一日，
    經臺灣雲林地方法院檢察署檢察官，以八十八年度戒偵字第三二號為不起訴處分
    確定。詎其仍不知悔改，復於前揭停止戒治付保護管束期滿視為強制戒治執行完
    畢及不起訴處分確定後五年內，基於施用第二級毒品之概括犯意，依序於九十三
    年五月三十日、六月二日、六月四日，在其成年友人江晉成位於彰化縣二水鄉○
    ○村○○路五二號之住處，以將甲基安非他命（起訴書誤載為安非他命）置於玻
    璃球內用火燒烤吸食煙氣之方式，連續施用第二級毒品甲基安非他命三次。嗣於
    九十三年六月二日十六時十分許，因行跡可疑，經警在上址前之廣場查獲，並在
    其口袋香煙盒內查獲江晉成（經臺灣彰化地方法院檢察署檢察官另行處理）所有
    供施用而藏放於香煙盒內，於將香煙借予甲○○吸食疏未取出之第二級毒品甲基
    安非他命乙包（毛重○‧四公克，此部分甲○○不知情）。
二、案經彰化縣警察局田中分局報告臺灣彰化地方法院檢察署檢察官偵查起訴。
    理  由
一、被告甲○○於準備程序中，就右揭犯罪事實為有罪之陳述，且所犯係死刑、無期
    徒刑、最輕本刑為三年以上有期徒刑以外之罪，經本院合議庭依刑事訴訟法第二
    百七十三條之一第一項之規定，裁定由法官一人獨任進行簡式審判程序，合此敘
    明。
二、右揭犯罪事實，業據被告於本院審理時坦承不諱，且被告於前揭時地獲案後，經
    警採其尿液送驗結果，係呈甲基安非他命類陽性反應，此有彰化縣警察局委託檢
    驗尿液代號與真實姓名對照認證單及彰化縣衛生局煙毒尿液檢驗成績書各乙紙在
    卷足參。而被告前因施用毒品案件，經裁定送觀察、勒戒後，認有繼續施用毒品
    之傾向，復經裁定令入戒治處所施以強制戒治一年，後裁定停止戒治付保護管束
    ，末於八十八年十月十七日保護管束期滿視為強制戒治執行完畢，而於八十八年
    十一月十一日，經臺灣雲林地方法院檢察署檢察官，以八十八年度戒偵字第三二
    號為不起訴處分確定一節，並有該不起訴處分書、臺灣雲林地方法院檢察署檢察
    官保護管束指揮書及臺灣高等法院被告全國前案紀錄表各乙份在卷足憑，綜上，
    本案事證已臻明確，被告犯行，洵堪認定。
三、查被告於停止戒治付保護管束期滿視為強制戒治執行完畢後暨不起訴處分確定後
    ，復於五年內再度施用第二級毒品甲基安非他命，核其所為，係犯毒品危害防制
    條例第十條第二項之施用第二級毒品罪。其為供自己施用之目的而持有上開毒品
    ，其於施用前持有甲基安非他命之低度行為，應為施用之高度行為所吸收，不另
    論罪。其先後三次施用第二級毒品之犯行，時間緊接，所犯復係構成要件相同之
    罪名，顯係基於概括犯意反覆為之，為連續犯，應依刑法第五十六條之規定，以
    一罪論，並加重其刑。至公訴人雖僅敘及被告於九十三年五月三十日，在上址，
    施用甲基安非他命（起訴書誤載為安非他命）乙次之犯行，惟事實欄所示未據起
    訴部分，與起訴書記載部分，有連續犯之裁判上一罪關係，業如前述，為起訴效
    力所及，基於審判不可分原則，本院自應併予審酌。第查被告有如事實欄所示之
    論罪科刑情形，有前開臺灣高等法院被告全國前案紀錄表乙份在卷可稽，其於受
    有期徒刑執行完畢後，五年以內再犯有期徒刑以上刑之本罪，為累犯，應依刑法
    第四十七條之規定加重其刑，並遞加之。爰審酌被告有前開論罪科刑情形，素行
    不佳，經法院送強制戒治後，猶不思戒絕革除惡習，仍再犯本件施用毒品犯行，
    惟坦承犯行，態度良好，兼衡被告犯罪之動機、目的、手段、品行、生活狀況、
    智識程度及犯罪之時間等一切情狀，量處如主文所示之刑，並諭知易科罰金之折
    算標準。至扣案之甲基安非他命乙包（毛重○‧四公克），係訴外人江晉成所有
    供施用而藏放於香煙盒內，於將香煙借予被告吸食疏未取出致經警在被告口袋內
    查扣之事實，業據被告於警詢及本院審理時陳明在卷，核與證人江晉成於警詢中
    證述之情節相符，既係江晉成所有供施用之毒品，自應在江晉成施用毒品案件中
    宣告沒收銷燬之，此部分本院礙難併予宣告沒收銷燬之，附此敘明。
據上論斷，應依刑事訴訟法第二百七十三條之一第一項、第二百九十九條第一項前段
，毒品危害防制條例第十條第二項，刑法第十一條前段、第五十六條、第四十七條、
第四十一條第一項前段，罰金罰鍰提高標準條例第二條，判決如主文。
本案經檢察官林鈴淑到庭執行職務。
中      華      民      國      九十三      年    九    月    二十四    日
                                臺灣彰化地方法院刑事第一庭
                                    法      官  游  秀  雯
右正本證明與原本無異。
如不服本判決，應於判決送達後十日內，向本院提出上訴狀（須附繕本）。
            法院書記官  陳  文  俊
中      華      民      國      九十三      年    九    月    二十九    日
附錄本案論科科刑法條全文：
毒品危害防制條例第十條
施用第一級毒品者，處六月以上五年以下有期徒刑。
施用第二級毒品者，處三年以下有期徒刑。
